臺灣臺北地方法院交通事件裁定　　　　95年度交聲字第1177號
原處分機關　臺北市交通事件裁決所
異　議　人
即受處分人　甲○○
上列異議人即受處分人因違反道路交通管理處罰條例案件，對於
臺北市交通事件裁決所於95年11月16日所為之處分（原處分案號
：北市裁二字第裁22-A00000000、22-A00000000號）聲明異議，
本院裁定如下：
    主  文
原處分均撤銷。
甲○○不罰。
    理  由
一、按「汽車駕駛人之行為有下列情形之一，當場不能或不宜攔
    截製單舉發者，得逕行舉發：七、經以科學儀器取得證據資
    料證明其行為違規。第一項逕行舉發，應記明車輛牌照號碼
    、車型等可資辨明之資料，以汽車所有人為被通知人製單舉
    發。」；「汽車駕駛人，行車速度，超過規定之最高時速，
    或低於規定之最低時速，除有第四十三條第一項第二款情形
    外，處新台幣（下同）一千二百元以上二千四百元以下罰鍰
    。」，道路交通管理處罰條例第七條之二第一項第七款、第
    四項、第四十條分別定有明文。再本條例之處罰，受舉發違
    反道路交通管理事件之受處罰人，認為受舉發之違規行為應
    歸責他人者，應於舉發違反道路交通管理事件通知單應到案
    日期前，檢附相關證據及足資辨識、通知應歸責人之證明文
    件，向處罰機關告知應歸責人，處罰機關應即另行通知應歸
    責人到案依法處理。逾期未依規定辦理者，仍依本條例各該
    違反條款規定處罰，道路交通管理處罰條例第八十五條第一
    項、違反道路交通管理事件統一裁罰基準及處理細則第三十
    六條亦定有明文。
二、本件原處分機關臺北市交通事件裁決所以異議人即受處分人
    甲○○於民國九十五年五月三十一日十五時三十四分、三十
    八分許，駕駛車牌號碼0756-DJ 號自用小客車，行經臺北市
    ○○○路高架道往北民族東路上方速限六十公里之路段、台
    北市○○路三二五號前（北安國中前）速限五十公里之路段
    時，先後為雷達測速照相儀器攝得該車行車速度為七十二公
    里、六十二公里，分別超速十二公里未滿二十公里，為臺北
    市政府警察局交通警察大隊以違反道路交通管理處罰條例第
    四十條規定逕行對車輛所有人郭清香製發北市警交大字第裁
    A00000000、A00000000號舉發違反道路交通管理事件通知單
    ，上開舉發通知單業於九十五年六月十四日、六月二十六日
    合法送達於車輛所有人郭清香，嗣該車駕駛人即異議人於九
    十五年九月一日（舉發違反道路交通管理事件通知單所載應
    到案期限分別為九十五年七月十日、十二日前）向原處分機
    關提出申訴，經原處分機關函轉舉發單位調查結果，仍認異
    議人有前述違規行為，乃於九十五年十一月十六日依道路交
    通管理處罰條例第四十條規定，以北市裁二字第裁22-A0000
    0000、22-A00000000號裁決書，裁處異議人各新台幣（下同
    ）一千六百元罰鍰等情，有臺北市政府警察局北市警交大字
    第A00000000、A00000000號舉發違反道路交通管理事件通知
    單、交通違規案件陳述書、臺北市政府警察局中山分局九十
    五年九月十三日北市警中分交字第09536195300 號書函暨送
    達回證、臺北市交通事件裁決所九十五年十一月十六日北市
    裁二字第裁22-A00000000、22-A00000000號違反道路交通管
    理事件裁決書等件附卷可稽。
三、異議意旨略以：異議人駕駛前揭汽車由新生高架道路下接明
    水路行駛，為單一、延續之行車路段，兩案違規時間不到四
    分鐘，異議人於同一時間、同一路段連續接到兩張罰單，甚
    不合理，為此聲明異議，請求撤銷原處分等語。
四、經查，本件舉發違反道路交通管理事件通知單所載之舉發日
    期分別為九十五年六月九日、十三日，應到案日期為同年七
    月十日、十二日前，與違反道路交通管理事件統一裁罰基準
    及處理細則第十五條後段規定，逕行舉發者，其應到案之日
    期距舉發日為三十日之規定並無不合；又本件舉發通知單送
    達處所為臺北市○○區○○路三九三巷九號四樓，與卷附戶
    籍資料所載汽車所有人郭清香之住址相符，並已於九十五年
    六月十四日、二十六日合法送達於車輛所有人郭清香，有傳
    真查詢國內各類掛號郵件查單二紙、中華民國郵政大宗掛號
    函件一紙存卷可按，異議人即汽車所有人郭清香之配偶甲○
    ○亦於本院訊問時陳明業已收受上開舉發通知單無訛。是依
    前開說明，汽車所有人郭清香倘主張其非違規駕駛人，自應
    於舉發通知單所載應到案日期即九十五年七月十日、十二日
    前檢附相關證據及足資辨識、通知應歸責人之證明文件，向
    處罰機關告知應歸責人，處罰機關始應另行通知應歸責人到
    案依法處理，然本件駕駛人甲○○遲至九十五年九月一日始
    到案提出申訴，顯逾應到案期限，依前開說明，處罰機關仍
    應按道路交通管理處罰條例第八十五條第一項規定，對汽車
    所有人郭清香為裁決處罰，原處分機關不察，竟於九十五年
    十一月十六日以北市裁二字第裁22-A00000000、22-A000000
    00號違反道路交通管理事件裁決書逕對異議人甲○○為裁決
    處罰，顯已違反上開規定，所為處分難謂適法。
五、綜上所述，原處分機關就本件所為裁決與道路交通管理處罰
    條例第八十五條第一項、違反道路交通管理事件統一裁罰基
    準及處理細則第三十六條之規定，尚有未合，而屬違法之處
    分，本院自無從就違規事實之有無、是否存在免責事由等加
    以審酌，是原處分既有如上之違誤，自屬無可維持，應由本
    院將原處分撤銷，諭知異議人不罰，並由原處分機關另對汽
    車所有人郭清香裁決處罰，以資適法。
六、依道路交通案件處理辦法第二十條前段，裁定如主文
中　　華　　民　　國　　96　　年　　2　　月　　7　　日
　　　　　　　　　　　　　　　交通法庭法　官　鍾淑慧
以上正本證明與原本無異
如不服本裁定應於送達後5日內向本院提出抗告狀
      　　　　　　　　　　　　　書記官　劉英芬
中　　華　　民　　國　　96　　年　　2　　月　　12 　日
